Inventaris van het archief van het Gezamenlijk Uitvoeringsorgaan (GUO) (1989) 1992-2001 (2002)
Nationaal Archief, Den Haag
Gezamenlijk Uitvoeringsorgaan GUO
GUO
1989-2002
merendeel 1992-2001
P50
5.50 meter; 173 inventarisnummers.
Normale geschreven, getypte en gedrukte documenten, geen bijzondere handschriften.
Nationaal Archief, Den Haag
Gezamenlijk Uitvoerings Orgaan (GUO), 1989-2002
Het archief is samengesteld uit verslagen van de bestuursvergaderingen van het GUO, alsmede de vergaderstukken van de Monte Verdi, de risicogroepen worden apart vermeld, onder andere bij de jaarverslagen. De jaarverslagen in deze inventaris zijn niet alleen van het GUO maar ook van de risicogroepen. De documenten beslaan de periode van de eerste verkennende gesprekken in 1989 met betrekking tot de oprichting van het GUO, en de laatste vergaderingen in 2002 met betrekking tot het opheffen van het GUO.
Archiefvorming
Geschiedenis van de archiefvormer
Algemeen
Het Gezamenlijk Uitvoeringsorgaan (GUO) ontstond op 1 januari 1992 uit de integratie van de administraties van de Bedrijfsvereniging “De Samenwerking” de Bedrijfsvereniging voor Tabak en Agrarische Bedrijven (BV TAB) en de Bedrijfsvereniging voor het Bakkersbedrijf. De BV TAB is onderverdeeld in twee risicogroepen, te weten een voor de agrarische sector en een voor de tabakverwerkende bedrijven. Ieder afzonderlijke risicogroep adviseert het BV TAB bestuur over de hoogte van de premie voor het wachtgeldfonds en de ziekenkas. Voor de BV Bakkersbedrijf bleef de opdracht echter beperkt tot het uitvoeren van de buitendienst en de medische dienst. In 1994 werd ook deze opdracht ingetrokken. Tijdens de integratie zal de overgangsfase van de uitvoering van de administratie van de BV TAB in Den Haag, en de administratie van de BV ”De Samenwerking”, in Rijswijk kenmerkend voor de uitvoering zijn. Het archief beslaat de periode 1989-2002,echter het meeste materiaal is na 1992.
In 1995 werd op basis van het rapport van de Commissie Witteveen, in opdracht van de staatsecretaris van Sociale Zaken, een aanzienlijk deel van de werknemersverzekeringen geprivatiseerd en konden uitvoerders voortaan marktgericht gaan werken. Op grond van het Convenant Witteveen vormde GUO samen met de Stichting Gezondheidszorg Agrarische Sectoren (Stigas) per 1 januari 1996 een holding, de Stigas GUO Groep (SGG NV), die naast de uitvoering van de werknemersverzekeringen ook private diensten kon aanbieden. De publieke taken werden uitgevoerd door de GUO Uitvoeringsinstelling BV en de private taken door de SGG Beheer BV, waaronder een aantal werkmaatschappijen vielen, te weten Stigas, GUO Fondsenbeheer, SGG Collectief en het Secretariaatscentrum. Per genoemde datum neemt de GUO Uitvoeringsinstelling de taken en verplichtingen van het GUO over.
Om de aansturing van en de zeggenschap over de publieke taken gescheiden te houden van die van de private werkzaamheden, werden de aandelen van de SGG NV verdeeld over twee stichtingen. De Stichting GUO Publiek Beheer werd verantwoordelijk voor het aansturen van de publieke taken (70.000 aandelen), en voor de aansturing van de private werkzaamheden werd de Stichting Administratiekantoor SGG (350.000 aandelen) in het leven geroepen. De voorzitters van beide stichtingen werden aangewezen door de Minister van Sociale Zaken en Werkgelegenheid, die tevens de eisen voor de overige bestuursleden vaststelde.
Op 1 maart 1997 trad de nieuwe Organisatiewet Sociale Verzekering (nOSV) in werking waarbij de bedrijfsverenigingen van hun taken werden ontheven. Opdrachtgever van de uitvoeringsinstellingen, waaronder de GUO Uitvoeringsinstelling, werd het Landelijk instituut sociale verzekeringen (Lisv). In 1999 werd de administratieovereenkomst tussen GUO Uitvoeringsinstelling en het Lisv verlengd tot eind 2000. De voorwaarden van deze overeenkomst, die betrekking hadden op uitbestedingen van werkzaamheden werden aangevuld. De GUO Uitvoeringsinstelling wordt daarna aangeduid als GUO 2000.
Vooruitlopend op de nieuwe wet Structuur Uitvoering Werk en Inkomen (SUWI) bracht het toenmalig kabinet de aandelen van de SGG NV onder bij één door de staat aangewezen stichting, de per 20 april 2000 opgerichte Stichting VUWV. Als gevolg van de SUWI, ontstond op 1 januari 2002 het Uitkeringsinstituut Werknemersverzekeringen (UWV) uit een fusie van het Lisv, het GAK en de uitvoeringsinstellingen Cadans, SFB, USZO en GUO. Hiermee kwam een eind aan het bestaan van het GUO.
Taken van de archiefvormer
De taken die het hoofdkantoor uitvoerde, liggen op het gebied van beleid, coördinatie en automatisering. De administratie van de pensioen- VUT en scholingsfondsen van de verschillende sectoren werd gedaan op het hoofdkantoor. Zo werden de volgende wetten uitgevoerd:
Ziektewet (ZW)
Algemene Arbeidsongeschiktheidswet (AAW)
Wet op de arbeidsongeschiktheidsverzekering (WAO)
Wet Arbeidsgehandicapte Werknemers (WAGW)
Werkloosheidswet (WW)
Toeslagenwet (TW)
Het GUO inde de premies en verstrekte de uitkeringen aan de verzekerden. Districtkantoren hielden zich bezig met de vaststelling van, het recht op de hoogte van uitkeringen, en op de premie-inning in de individuele gevallen. Daarnaast werden er op grond van historische ontwikkelingen, ook andere taken uitgevoerd, zoals het hierboven vermelde pensioen en VUT-fondsen en andere sociale fondsen welke al lange tijd binnen de verschillende bedrijfssectoren bestonden. Daartoe werden ook de vakantie- en scholingsfondsen gerekend.
De Monte Verdi
De Monte Verdi was een formele vergaderclub onder leiding van de toenmalige directeur van het GUO A.J.M.v.d. Ven, en bestond uit afdeling en districtmanagers van het GUO. De exacte status en de reden van de oprichting van deze groep is niet te achterhalen, voor zover wel bekend waren zij in de jaren 1998 en 1999 actief, en was het uitgangspunt van de Monte Verdi om gebruik makend van bestaande opvattingen en inzichten, onderzoeksresultaten, beleidsstandpunten ect. jaarlijks een Strategie- en Planningsbrief-Uvi te produceren. Zij vergaderden iedere veertien dagen aan de hand van een agenda, op strategisch niveau, en namen besluiten die binnen vierentwintig uur in uitgewerkte vorm beschikbaar waren voor de deelnemers.
Geschiedenis van het archiefbeheer
De rechtsvoorgangers hadden hun eigen archief. Nadat in 1992 het GUO werd opgericht, welke voortvloeide uit het samengaan van de rechtsvoorgangers van het GUO, BV Tabak, BV “De Samenwerking” BV TAB en de Bedrijfsvereniging voor het Bakkersbedrijf, werd het huidige archief van het GUO gevormd.
Voor zover achterhaald is het archief onder andere gevormd in Den Haag, Scheveningseweg 54, totdat het hoofdkantoor van het GUO in 1995 verhuisde naar Zoetermeer, Louis Braillelaan 100, waar het tot januari 2001 gevestigd was, in februari 2001 was er weer een verhuisbeweging naar Gouda, Tielweg 5, waar de verdere archiefvorming plaatsvond.Daarvandaan is eind 2005 het archief verhuisd naar het UWV hoofdkantoor, locatie La Guardiaweg 94-114 te Amsterdam, waar uiteindelijk ook de bewerking plaats vond. Bij de overdracht naar de rechtsopvolger UWV is het archief niet vergezeld gegaan van een dossierinventaris. Het archief was verpakt in archiefboxen, archiefdozen en ordners en voorzien van summiere opschriften. Deze opschriften zijn eind 2007 vastgelegd in de dossiermodule van de DMS-applicatie DocBase.
De verwerving van het archief
Het archief is krachtens bepalingen van de Archiefwet overgebracht.
Inhoud en structuur van het archief
10.04; 2.25
Inhoud
De gepresenteerde indeling en beschrijving waren niet bestaand ten tijde van het opstellen van deze inventaris, deze is door bewerker aangebracht. Het archief bestaat uit vergaderstukken en correspondentie van het bestuur, evenals de vergaderstukken van de Monte Verdi. Jaarverslagen zijn aanwezig. De jaarverslagen van de BV TAB-BVAB zijn onder verantwoording van het GUO geschreven, hetzelfde geldt voor de BV “ De Samenwerking”. Het archief bestond uit documenten van zowel het GUO Uitvoerings Orgaan als marktgerichte werkmaatschappijen zoals het Stigas, of bijvoorbeeld het GUO Fondsenbeheer. Na het schiften van deze werkmaatschappijen ontstond het huidige archief GUO Uitvoerings Orgaan. Voor de gebruikte afkortingen wordt naar pagina 13 verwezen. De inventarisnummers 41, 121, en 171 ontbreken, zij zijn toegevoegd aan de omslagen 42, 122, en 45.
Selectie en vernietiging
Het archief is geselecteerd op bewaren en vernietigen. Bewerkingen vonden plaats op grond van het Basis Selectie Document sociale verzekeringen 1940-1997 Stcr. 2002, nr. 87, en de correctie daarop in 2003 Stcr. 2003, nr. 101. Het vervolg op het BSD 1997-2003 van maart 2005 Stcr. 2006, nr. 9. Het archief bestond in onbewerkte vorm uit 42 meter, na bewerking was er 5,5 meter over. Er is niet te achterhalen of er in het verleden vernietiging heeft plaatsgevonden van onderdelen van het archief.
Aanvullingen
Op dit archief worden geen aanvullingen verwacht.
Ordening van het archief
Het totale archief is geïnventariseerd volgens het schema Algemeen- Bijzonder en ‘organisatie- taakuitvoering’ omdat deze indeling de onderzoeker bij het raadplegen van de inventaris een duidelijk overzicht geeft van de onderwerpen waarover de documenten in het archief aanwezig zijn. Het is niet te achterhalen welke ordeningstructuur er ten tijde van de vorming van het archief is toegepast. Het te bewaren gedeelte is geordend op datum.
Aanwijzingen voor de gebruiker
Openbaarheidsbeperkingen
Volledig openbaar.
Materiële beperkingen
Het archief kent geen beperkingen voor het raadplegen van de stukken als gevolg van de materiële staat.
Andere toegang
Voor dit archief is geen andere toegang beschikbaar.
Aanvraaginstructie
Openbare archiefstukken kunnen online worden aangevraagd en gereserveerd. U kunt dit ook via de terminals in de studiezaal van het Nationaal Archief doen. Om te kunnen reserveren dient u de volgende stappen te volgen:
U maakt een profiel aan op www.gahetna.nl, en logt vervolgens in
Via de archiefinventaris (alleen de beschrijvingen met rode nummers) selecteert u het gewenste archiefstuk door op de knop 'Reserveren' te klikken
In het volgende scherm geeft u aan op welke dag u het archiefstuk wilt inzien
Indien u zich bevindt in de studiezaal en een tafelnummer heeft ontvangen kunt u dit nummer vermelden. Als u geen tafelnummer heeft kunt u tafelnummer 777 laten staan
Vervolgens bevestigt u uw reservering door deze te versturen.
Verwant materiaal
Bewaarplaats van originelen
Beschikbaarheid van kopieën
Uit dit archief zijn geen kopieën op een alternatieve drager als microfilm, microfiche of in digitale vorm beschikbaar.
Verwante archieven
Inventaris van het archief van de Bedrijfsvereniging voor het Bakkersbedrijf (BV Bakkers), (1945) 1952-1996, toegangsnummer 2.25.38
Inventaris van het archief van de Bedrijfsvereniging voor de Slagers- en Vleeswaren, de Groothandel in Vlees en Pluimveeslachterijen "De Samenwerking", 1950-1991, toegangsnummer 2.25.42
Inventaris van de Bedrijfsvereniging Tabakverwerkende industrieën, 1950-1991, toegangsnummer 2.25.45
Inventaris van het archief van de Bedrijfsvereniging voor het Agrarisch Bedrijf (1949) 1952-1990,, toegangsnummer 2.25.46
Inventaris van het archief van CADANS Uitvoeringsinstelling B.V., (1987) 1996-2001 (2002),, toegangsnummer 2.25.66
Bijlagen
Lijst van afkortingen
AAW Algemene Arbeidsongeschiktheidswet
BGA Bemiddeling Gedeeltelijk Arbeidsongeschikten
BVAB Bedrijfsvereniging voor het Agrarisch Bedrijf
BVTI Bedrijfsvereniging voor de Tabak Verwerkende Industrieën
cTsv College van Toezicht Sociale Verzekeringen
DMS Document Management Systeem
ESF Europees Sociaal Fonds
FVP Financiering Voortzetting Pensioenverzekering
GUO Gezamenlijk Uitvoeringsorgaan
MIG Management Informatie GUO
Lisv Landelijk instituut sociale verzekeringen
OR Ondernemingsraad
Prins Premie vaststelling en incassosysteem
REA (re)integratie arbeidsgehandicapten
SAZAS Stichting Aanvullingsfonds ZW- en WAO-uitkeringen Agrarische Sectoren
SFB Stichting Sociaal Fonds Bouwnijverheid
nOSV nieuwe Organisatiewet Sociale Verzekeringen
SSG Stigas GUO Groep
SIGMA Samenwerkingsverband met Interpolis
Stigas Stichting Gezondheidszorg Agrarische Sectoren
Stivos Stichting ter ondersteuning van activiteiten op het geboed van de scholing van werknemers in de landbouw
SUWAS Stichting Uittreding Werknemers Agrarische Sectoren
SUWI Structuur Uitvoering Werk en Inkomen
TW Toeslagenwet
UVI Uitvoeringsinstelling
VTG Verscherpt Toezicht GUO
VUWV Stichting Voorbereiding Uitvoeringsorgaan Werknemersverzekeringen
WAGW Wet Arbeid Gehandicapte Werknemers
WAO Wet op de Arbeidsongeschiktheidsverzekering
WARS Werkloosheid, en Arbeidstoeleiding en Samenwerking
WW Werkloosheidswet
Beschrijving van de series en archiefbestanddelen
- Stukken van algemene aard, A
  - Jaarverslagen, A.1
    - Jaarverslagen GUO, BV TAB-BVAB, 1992 - 1996; 1; omslag
    - Jaarverslagen GUO uitvoeringsorgaan, 1992 - 1996, 1998 - 2000; 2; omslag
    - Jaarverslagen GUO- BVTAB en "De Samenwerking", 1995 - 1996; 3; omslag
  - Vergaderstukken, A.2
    - Bijlagen van de vergaderingen van het GUO bestuur, 1992 - 2002; 4-20; 14 pakken en 3 omslagen
      de jaren 1996, 1997, 1998 ontbreken
      - 1992, mei, september, november 1993, januari, februari, maart, april, mei, juli, augustus, september, oktober, november, december, 4
      - 1994, februari, maart, april, mei, juni, 5
      - 1994, september, oktober, december, 6
      - 1995, januari, februari, maart, april, mei, juni, juli, augustus, september, oktober, november, december, 7
      - 1999, mei, juni, juli, augustus, september, 8
      - 1999 oktober, november, december, 9
      - 2000, januari, februari, maart, 10
      - 2000, april, mei, 11; omslag
      - 2000, juni, 12
      - 2000, juli, september, 13; omslag
      - 2000, september, oktober, 14
      - 2000, november, december, 15
      - 2001, januari, februari, maart, april, 16
      - 2001, mei, juni, juli, 17
      - 2001, augustus, september, oktober, 18
      - 2001, november, december, 19
      - 2002, februari, mei, 20; omslag
    - Binnengekomen stukken behorend bij de bestuurs-vergaderingen, 1993; 72; pak
    - Notulen vergaderingen GUO bestuur, 1993 - 2002; 21-28; 8 omslagen
      de jaren 1992, 1997, 1998 ontbreken
      - 1993, december, 21
      - 1994, februari, maart, april, mei, juni, september, oktober, december, 22
      - 1995, februari, april, juni, juli, augustus, september, oktober, november, december, 23
      - 1996, februari, 24
      - 1999, mei, juni, juli, augustus, september, oktober, november, december, 25
      - 2000, januari, februari, maart, april, mei, juni, juli, september, oktober, november, december, 26
      - 2001, januari, februari, maart, april, mei, juni, juli, augustus, september, oktober, november, december, 27
      - 2002, februari, april, 28
    - Agenda’s van de vergaderingen van het GUO bestuur, 1994 - 2002; 29-35; 7 omslagen
      de jaren 1992, 1993, 1997, 1998 ontbreken
      - 1994, februari, maart, april, mei, juni, september, oktober, december, 29
      - 1995, februari, maart, april, juni, augustus, september, oktober, november, december, 30
      - 1996, februari, juni, september, 31
      - 1999, mei, juni, juli, augustus, september,, oktober, november, december, 32
      - 2000, januari, februari, maart, mei, juni, juli,, september, december, 33
      - 2001, januari, februari, maart, april, mei, juni,, juli, augustus, september, oktober, november, december, 34
      - 2002, februari, april, juni, 35
    - Stukken van vergaderingen voor de leden en plaats- vervangende leden van de besturen GUO-bv’en, 1994; 74; omslag
    - Stukken betreffende "Systematisch toezicht Bestuur en management GUO-cluster", 1994; 75; omslag
    - Stukken van vergaderingen door de leden en plaats- vervangende leden van de besturen GUO-bv’en juni, juli, augustus, 1995; 76; omslag
    - Stukken van vergaderingen door de leden en plaats- vervangende leden van de besturen GUO-bv’en, 1995; 77; omslag
    - Agenda’s Uvi overleg, 1996; 80; omslag
    - Stukken betreffende bijeenkomst 1e en 2e managementlaag plus agenda, 2000; 53; omslag
    - Stukken met betrekking tot de lijnoverleggen waaronder agenda’s en de notities van deze bijeenkomsten, 2000 - 2001; 170; omslag
    - Stukken behorende bij de vergadering van het bestuur met onder andere Verantwoordingsrapportage 2001 Sociale Verzekeringen, 2002; 101; omslag
- Stukken van bijzondere aard, B
  - Organisatie, B.1
    - Instelling, ontwikkeling, opheffing, B.1.1
      - Stukken van de overlegvergaderingen van de directie- raad GUO in oprichting en GUO- platvorm februari, maart, april, 1989; 36; omslag
      - Stuk GUO op weg naar verdere integratie, evaluatie hoofdstructuur GUO, 1991, 1993; 70; omslag
      - Afschrift van de akte van oprichting van GUO Uitvoeringsorgaan Afschrift van de akte houdende verpanding betreffende de aandelen in het kapitaal van GUO Uitvoerings- orgaan Afschrift van een statutenwijziging, plus de doorlopende tekst van deze wijziging, 1991, 1995 - 1996, 2000 - 2001; 118; omslag
      - Introductie van het Gezamenlijk Uitvoeringsorgaan, Organisatiehandboek GUO, organisatie structuur Stigas GUO Groep, 1992 - 1997; 38; omslag
      - Stukken betreffende erkenning GUO-uitvoeringsorgaan B.V., 1995; 39; pak
      - Analyse van de erkenningcriteria, 1995; 40; omslag
      - Notitie met betrekking tot de optie van de Staat der Nederlanden op de aandelen in Uvi’s Akte van overdracht van de Vereniging GUO aan GUO Uitvoeringsorgaan BV, 1995 - 1996, 1998; 119; omslag
      - Stukken met betrekking tot de nieuwe organisatie van het GUO en zijn werkmaatschappijen, 1995, 1997; 78; omslag
      - Bijlagen staf-Uvi-secretariaatscentrum vergaderingen, 1996; 82; omslag
      - Verslagen staf-Uvi-secretariaatscentrum vergaderingen, 1996; 83; omslag
      - Stukken van vergaderingen tussen het secretariaats- centrum en de directie Uvi, waaronder een beleidsnota van Stigas GUO Groep, 1996; 84; omslag
      - Rapportage onderzoek re-integratie gedeeltelijk arbeidsgeschikte werknemers Conceptnota inzake beoordeling van de aansturing door het GUO van het WW proces, 1996; 85; omslag
      - Stukken betreffende statuten wijziging Kring van directeuren, en documenten met betrekking op het verandertraject om een markt en klantgerichte organisatie op te zetten, 1996 - 1997; 86; omslag
      - Stukken met onder andere: definitiestudie WARS plus bijlagen een plan van aanpak van WARS, een meerjarenplan GUO Uitvoeringsorgaan, en Stand van het Doelmatigheidsproject GUO, 1996 - 2000; 102; omslag
      - Startdocument GUO 2000, de uitvoeringsinstelling met perspectief, 1997; 42; omslag
      - Stukken met betrekking tot onder andere 4e voortgangs- rapportage verbetering en sturing rechtmatigheid Jaarovereenkomst 1998 sector Agrarisch bedrijf en sector Tabak plus raamovereenkomsten, 1997 - 2000; 92; omslag
      - Stukken met betrekking tot conceptrapportage doel- matigheid onder andere de onderwerpen beheersing en besturing van de organisatie beheersing en sturing van de collecterende functie verbetering en sturing rechtmatigheid, 1997, 1999; 103; omslag
      - GUO-Uvi bv businessplan Investeringsplan Fraude en Opsporing Strategische oriëntatie Nota Domeinverantwoordelijkheid, 1997 - 1999; 91; omslag
      - Stukken met betrekking tot tweede vervolgrapportage ontvlechting en een positionpaper, 1998; 93; omslag
      - Bijlage bij een voorstel certificering collecterende functie GUO-Uitvoeringsorgaan, 1998; 95; omslag
      - Stukken met betrekking tot de implementatie GUO 2000, 1998; 96; omslag
      - Verschillende stukken met onder andere aanpassing directiereglement plus een memo met betrekking tot administratie voor derden, 1999; 49; omslag
      - Beleidsplan handhaving 1999-2001 GUO Uitvoeringsorgaan BV, Evaluatie-audit van het Millennium-project GUO Uvi, 100; omslag
      - Stukken met betrekking tot kernpunten kabinetstandpunt SUWI Aanpassing poortwachtersmodel Eerste concept alternatief SUWI, 1999; 164; omslag
      - Meerjarenplan op weg naar 2002, 1999; 166; omslag
      - Stukken met betrekking tot de aandelen overdracht van Stichting GUO Publiek Beheer aan Stichting VUWV, 2000; 123; omslag
      - Besluitvormingspunten directiestructuur GUO, 2000; 50; omslag
      - Stukken met betrekking tot onder andere directie- structuur, privacyreglement van de GUO Uitvoeringsorgaan, 2000; 51; omslag
      - Stuk met betrekking tot de ontvlechtingsovereenkomst SGG Diensten BV. en de GUO Uitvoeringsorgaan BV, 2000; 52; omslag
      - Stuk met betrekking tot ontvlechting GUO-Holding, 2000; 54; omslag
      - Evaluatie van het project GUO 2000, 168; omslag
    - Personeel, B.1.2
      - Stukken betrekking hebbende op de overleggen tussen directie van het GUO in oprichting en de OR van de verschillende bedrijfsverenigingen, oktober, november, december 1989; 37; omslag
      - Stukken betreffende overleggen met betrekking tot het tot stand komen van een sociaal contract tussen de directie van het GUO in oprichting de OR en de verschillende vakbonden, 1991 - 1992; 66; omslag
      - Sociaal jaarverslag GUO, 1994 - 1995; 73; omslag
      - Conceptrapportage overzicht arbeidsvoorwaarden werkgevers in het kader van de UWV- vorming, 2001; 69; omslag
    - Betrekking met andere organisaties en instellingen, B.1.3
      - Stukken met betrekking tot de correspondentie van het GUO met de verschillende GUO bv’en het Lisv het cTsv, SZW en Relan, 1995 - 2001; 130-162; 4 pakken- 29 omslagen
        - 1995, maart, april, juni, augustus, 130
        - 1999, februari, oktober, november, 131
        - 2000, februari, maart, april, 132
        - 2000, maart, mei, juni, juli, 133
        - 2000, augustus, 134
        - 2000, september, 135
        - 2000, januari, februari, 136
        - 2000, januari,februari maart, 137
        - 2000, maart, 138
        - 2000, april, 139; pak
        - 2000, mei, 140
        - 2000, juni, 141
        - 2000, juli, augustus, september, oktober, 142
        - 2000, oktober, 143
        - 2000, november, december, 144
        - 2000, december, 145
        - 2000, augustus, oktober, november, 146; pak
        - 2000, december, 147
        - 2000, januari, februari, maart, mei, 148
        - 2001, februari, maart, april, mei, augustus, oktober, november, december, 149
        - 2001, januari, februari, 150
        - 2001, juni, 151
        - 2001, februari, 152
        - 2001, maart, 153; pak
        - 2001, maart, 154
        - 2001, april, 155
        - 2001, juni, juli, 156
        - 2001, juli, 157
        - 2001, augustus, 158
        - 2001, september, 159; pak
        - 2001, oktober, november, december, 160
        - 2001, mei, juli, oktober, november, 161
        - 2001, januari, maart, april, juli, augustus september, november, december, 162
      - Stukken betreffende administratie – overeenkomst tussen "De Samenwerking", Bedrijfsvereniging voor het Slagers- en Vleeswarenbedrijf, de Groothandel in Vlees en de pluimveeslachterijen en de GUO uitvoeringsorgaan B.V., 1996; 81; omslag
      - Verslagen van de contractonderhandelingen tussen het GUO en het Lisv, 1997; 89; omslag
      - Stukken met betrekking tot mededeling M 99.034 specificaties en offertelijst als bijlage 1 en 2 bij deze mededeling gevoegd zijn vervallen, deze stukken zijn daarvoor in de plaats gekomen, 1999; 165; omslag
      - Stukken betreffende de tweede landelijke bestands- vergelijking plus verschillende mededelingen van het Lisv aan het GUO, 1999; 98; omslag
      - Stukken met betrekking tot jaarovereenkomst tussen Lisv en GUO Uitvoeringsorgaan 4e Rapportage Verscherpt Toezicht GUO plus gespreks- verslagen cTsv en GUO inzake VTG, 1999 - 2001; 126; omslag
      - Stukken met onder ander een Statusrapportage verscherpt toezicht GUO definitieve versie 2000 Protocol scheiding tussen publiek en privaat, 127; omslag